【裁判字號】    98,訴,2078
【裁判日期】    981230
【裁判案由】    毒品危害防制條例
【裁判全文】
臺灣臺北地方法院刑事判決              98年度訴字第2078號
公  訴  人  臺灣臺北地方法院檢察署檢察官
被      告  甲○○
上列被告因違反毒品危害防制條例案件，經檢察官提起公訴（98
年度毒偵字第2452號），被告於準備程序進行中，就被訴事實為
有罪之陳述，本院改行簡式審判程序審理，判決如下：
    主  文
甲○○施用第一級毒品，累犯，處有期徒刑玖月。又施用第二級
毒品，累犯，處有期徒刑柒月；扣案甲基安非他命拾貳包（淨重
拾貳點柒肆公克）沒收銷燬之；扣案甲基安非他命包裝袋拾貳個
均沒收之。應執行有期徒刑壹年貳月；扣案甲基安非他命拾貳包
（淨重拾貳點柒肆公克）沒收銷燬之；扣案甲基安非他命包裝袋
拾貳個均沒收之。
    事  實
一、(一)甲○○前因。施用毒品案件，經裁定送觀察、勒戒後，認
      無繼續施用毒品之傾向，於民國87年7月23日釋放出所，
      並經臺灣臺中地方法院檢察署檢察官以87年度偵字第
      20667號為不起訴處分確定。復因：1.偽造有價證券、竊
      盜、竊盜案件，經臺灣高等法院臺中分院（下稱中高分院
      ）於88年6月4日以88年度上訴字第497號判處有期徒刑3年
      1月、1年、5月確定；2.槍砲案件，經中高分院於88年6月
      15日，以88年度上更一字第60號判處有期徒刑10月確定；
      3.因偽造有價證券案件，經最高法院於88年3月11日以88
      年度臺上字第1086號判處有期徒刑3年1月確定；4.因施用
      二級毒品及持有一級毒品案件，經臺灣臺東地方法院（下
      稱臺東地院）於94年1月24日以93年度易字第98號判處有
      期徒刑4月、4月確定，經定應執行之刑有期徒刑7月確定
      ，後減為有期徒刑3月又15日確定；其中1.至3.部分經定
      應執行之刑有期徒刑7年8月，與4.部分接續執行，於96年
      7月16日執行完畢。
    (二)詎仍不知悛悔，分別基於施用第一級毒品海洛因（下稱海
      洛因）、第二級毒品甲基安非他命（下稱甲基安非他命）
      之犯意：
      1.於98年8月6日下午1時40分許採尿前回溯72小時內某時
        ，在不詳地點，以將海洛因置入玻璃球內燒烤之方式，
        施用海洛因1次。
      2.於98年8月3日晚間8時許，在停放於台北市○○○路399
        巷之車號6363-QN號自小客車內，以將甲基安非他命置
        入玻璃球內燒烤後吸食其煙霧之方式，施用甲基安非他
        命1次。
    (三)嗣經警於98年8月6日下午1時許，在臺北市中山區○○○
      路380號前查獲，並扣得甲基安非他命12包（驗餘淨重
      12.74 公克）。
二、案經臺北市政府警察局中山分局報告臺灣臺北地方法院檢察
    署檢察官偵查起訴。
    理  由
甲、程序部分：
一、被告甲○○所犯係死刑、無期徒刑、最輕本刑為3年以上有
    期徒刑以外之罪，其於準備程式就前揭被訴事實為有罪之陳
    述，經告知簡式審判程式之旨，並聽取其與公訴人之意見後
    ，本院認無不得或不宜改依簡式審判程式進行之處，爰依刑
    事訴訟法第273條之1第1項、第284條之1，裁定由受命法官
    獨任進行簡式審判程式。
乙、實體部分：
一、上開犯罪事實，業據被告於本院審判中坦承不諱，其尿液經
    檢驗後，呈「嗎啡、甲基安非他命陽性」反應，此有臺北市
    政府警察局偵辦毒品案件尿液檢體委驗單及臺灣尖端先進生
    技醫藥股份有限公司濫用藥物檢驗報告各1份附卷，另扣得
    之結晶體12包，經鑑定後，含有第二級毒品甲基安非他命成
    分，有內政部警政署刑事警察局98年9月3日刑鑑字第
    0980114105號鑑定書1紙在卷可考，及其有如事實欄一、(一)
    示之毒品前案紀錄等情，有臺灣高等法院被告前案紀錄表1
    份在卷可參。本件事證明確，被告於前開毒品前案紀錄執行
    完畢釋放後5年內，再犯本件毒品危害防制條例第10條施用
    第一級、第二級毒品之犯行，均堪以認定。
二、(一)查海洛因、甲基安非他命屬毒品危害防制條例第2條第2項
      第1款、同條項第2款所列之第一級、第二級毒品，核被告
      所為，係犯毒品危害防制條例第10條第1項之施用第一級
      毒品罪及同條第2項施用第二級毒品罪。
    (二)其持有第一級、第二級毒品進而施用，持有之低度行為均
      為施用之高度行為所吸收，均不另論罪。
    (三)又其所犯如上所述各罪，犯意各別，行為互殊，均應予分
      論併罰。
    (四)查被告前因1.偽造有價證券、竊盜、竊盜案件，經中高分
      院於88年6月4日以88年度上訴字第497號判處有期徒刑3
      年1月、1年、5月確定；2.槍砲案件，經中高分院於88年6
      月15日，以88年度上更一字第60號判處有期徒刑10月確定
      ；3.因偽造有價證券案件，經最高法院於88年3月11日以
      88年度臺上字第1086號判處有期徒刑3年1月確定；4.因施
      用二級毒品及持有一級毒品案件，經臺東地院於94年1 月
      24日以93年度易字第98號判處有期徒刑4月、4月確定，經
      定應執行之刑有期徒刑7月確定，後減為有期徒刑3月又15
      日確定；其中1.至3.部分經定應執行之刑有期徒刑7年8月
      ，與4.部分接續執行，於96年7月16日執行完畢，有臺灣
      高等法院被告前案紀錄表1份附卷可稽，其於前開有期徒
      刑執行完畢後5年內，故意再犯本件有期徒刑以上之罪，
      為累犯，均應依法加重其刑。
    (五)爰審酌被告有構成累犯之前科累累已如前述，仍不知戒絕
      毒品，復一再耽溺於戕身之物，並其犯後坦白承認，態度
      良好等犯罪之動機、目的、手段及所生之危險或損害等一
      切情狀，各量處如主文所示之刑，並定其應執行之刑。
    (六)至扣案甲基安非他命12包（淨重12.74公克），為第二級
      毒品，應予沒收銷燬。另扣案甲基安非他命包裝袋12個（
      淨重2.64公克），為被告所有，且供包裝甲基安非他命之
      物，應予沒收。
三、據上論斷，應依刑事訴訟法第273 條之1 第1 項、第299 條
    第1項前段，毒品危害防制條例第10條第1項、第2項、第18
    條第1項前段，刑法第11條前段、第47條第1項、第51條第5
    款、第38條第1項第2款，判決如主文。
本案經檢察官徐則賢到庭執行職務
中    華    民    國    98    年    12    月    30    日
                  刑事第十三庭  法  官  李貞瑩
以上正本證明與原本無異。
如不服本判決應於收受送達後10日內向本院提出上訴書狀，並應
敘述具體理由；其未敘述上訴理由者，應於上訴期間屆滿後20日
內向本院補提理由書（均須按他造當事人之人數附繕）「切勿逕
送上級法院」。
                                書記官  陳鳳瀴
中    華    民    國    98    年    12    月    30    日
附錄本案論罪科刑法條全文
毒品危害防制條例第10條
施用第一級毒品者，處 6 月以上 5 年以下有期徒刑。
施用第二級毒品者，處 3 年以下有期徒刑。

司法院資訊處製作；財團法人民間司法改革基金會備份。
